臺灣彰化地方法院刑事判決　　　　　　　95年度訴字第1050號
公　訴　人　　臺灣彰化地方法院檢察署檢察官
被　　　告　　戊○○
選任辯護人　　陳姿君律師
被　　　告　　乙○○
　　　　　　　己○○
上二人共同
指定辯護人
本　　　院
公設辯護人　　辛○○
上列被告等因違反毒品危害防制條例案件，經檢察官提起公訴（
95年度偵字第3450號），本院判決如下：
    主  文
戊○○連續販賣第二級毒品，處有期徒刑柒年貳月。扣案之第二
級毒品ＭＤＭＡ貳拾陸顆（合計驗餘淨重拾點參捌公克），沒收
銷燬之，附表編號一所示行動電話壹支，沒收之，販賣第二級毒
品所得新臺幣玖佰元沒收之。又共同連續販賣第三級毒品，處有
期徒刑伍年陸月，扣案之第三級毒品愷他命貳拾貳包（合計驗餘
淨重貳拾伍點壹參公克）、附表所示之物，均沒收之，販賣第三
級毒品所得新臺幣捌萬元沒收之，其中未扣案新臺幣壹萬肆佰元
，如全部或一部不能沒收時，以其財產抵償之。又連續轉讓第三
級毒品，處有期徒刑壹年，減為有期徒刑陸月。應執行有期徒刑
拾貳年，扣案之第二級毒品ＭＤＭＡ貳拾陸顆（合計驗餘淨重拾
點參捌公克），沒收銷燬之，第三級毒品愷他命貳拾貳包（合計
驗餘淨重貳拾伍點壹參公克）、附表所示之物，均沒收之，販賣
第二級毒品所得新臺幣玖佰元，沒收之，販賣第三級毒品所得新
台幣捌萬元，沒收之，其中未扣案新臺幣壹萬肆佰元，如全部或
一部不能沒收時，以其財產抵償之。
乙○○共同連續販賣第三級毒品，處有期徒刑貳年捌月。扣案之
第三級毒品愷他命貳拾貳包（合計驗餘淨重貳拾伍點壹參公克）
、附表所示之物，均沒收之。販賣第三級毒品所得新臺幣參仟參
佰元，沒收之，其中未扣案新臺幣貳仟柒佰元，如全部或一部不
能沒收時，以其財產抵償之。
己○○幫助連續販賣第三級毒品，處有期徒刑壹年拾月，扣案如
附表編號十三所示之筆記本參本，沒收之。
    事  實
一、戊○○明知ＭＤＭＡ、愷他命（Ｋｅｔａｍｉｎｅ）業經毒
    品危害防制條例分別列為第二級、第三級毒品管制，不得非
    法販賣、轉讓。竟仍基於販賣第二級毒品ＭＤＭＡ、第三級
    毒品愷他命，及轉讓第三級毒品愷他命之概括犯意，自民國
    九十四年九月間某日起，至九十五年四月六日止，分別向桃
    園縣綽號「光哥」、臺中市綽號「志明」之成年男子購入毒
    品，並以其所有之電話號碼0000000000號行動電
    話為聯絡工具為下列犯行：
（一）戊○○基於販賣第二級毒品ＭＤＭＡ之概括犯意，於九十
      四年底某日，由庚○○撥打戊○○持用之電話號碼000
      0000000號行動電話，表明欲購買ＭＤＭＡ，雙方
      遂相約在彰化縣彰化市○○路旁交易，戊○○即以一顆新
      臺幣（下同）四百元之價格，販賣第二級毒品ＭＤＭＡ予
      庚○○一次；以一顆五百元之價格，販賣第二級毒品ＭＤ
      ＭＡ予庚○○一次，共計獲利九百元。
（二）戊○○另基於販賣第三級毒品愷他命之概括犯意，由其單
      獨，或與乙○○基於共同之概括犯意聯絡（乙○○參與情
      形如以下第１點所述），於下列時、地，販賣第三級毒品
      愷他命予子○○、丙○○、壬○○、癸○○、甲○○、己○○、乙○○、庚○○：
１、於九十四年十月間起，至九十五年二、三月間，由子○○撥
    打戊○○持用之電話號碼0000000000號行動電話
    ，或透過乙○○與戊○○聯絡，表明欲購買愷他命，雙方遂
    相約在彰化縣和美鎮○○路高速公路橋下及東發路上、彰化
    縣彰化市不詳地點等地交易，戊○○即以每次二千元之價格
    ，先後販賣第三級毒品愷他命予子○○五次；每次一千一百
    元之價格，先後販賣第三級毒品愷他命予子○○五次，共計
    獲利一萬五千五百元。其中乙○○基於與戊○○共同販賣第
    三級毒品愷他命之概括犯意聯絡，負責聯絡並交付第三級毒
    品愷他命予子○○三次，每次一千一百元。
２、於九十四年十一月間某日起，由丙○○撥打戊○○持用之電
    話號碼0000000000號行動電話，表明欲購買愷他
    命，雙方遂相約在彰化縣彰化市區交易，戊○○即以每次一
    萬二千元之價格，販賣第三級毒品愷他命予丙○○一次；每
    次三千元之價格，先後販賣第三級毒品愷他命予丙○○二次
    ，共計獲利一萬八千元。
３、於九十四年年底起，由壬○○撥打戊○○持用之電話號碼0
    000000000號行動電話，表明欲購買愷他命，雙方
    遂相約在壬○○位於彰化縣和美鎮○○路十七號住處及彰化
    縣彰化市某便利商店等地交易，戊○○即以每次三千三百元
    之價格，先後販賣第三級毒品愷他命予壬○○二次，共計獲
    利六千六百元。
４、於九十四年年底某日起，由癸○○撥打戊○○持用之電話號
    碼0000000000號行動電話，表明欲購買愷他命，
    雙方遂相約在彰化縣彰化市不特定地點及彰化縣彰化市○○
    路燦坤電子等地交易，戊○○即以每次一千一百元之價格，
    先後販賣第三級毒品愷他命予癸○○八次，共計獲利八千八
    百元。
５、於九十四年十一月十四日，由甲○○撥打戊○○持用之電話
    號碼0000000000號行動電話，表明欲購買愷他命
    ，雙方遂相約在彰化縣彰化市區「冠軍海釣場」交易，戊○○即以一包一千一百元之價格，販賣第三級毒品愷他命予甲○○一次，獲利一千一百元。
６、於九十四年十月間某日起，至九十五年二月間某日止，由己○○撥打戊○○持用之電話號碼0000000000號行
    動電話，表明欲購買愷他命，雙方遂相約在彰化縣彰化市不
    詳地點交易，戊○○即以一包二千元之價格，先後販賣第三
    級毒品愷他命予己○○十次，共計獲利二萬元。
７、於九十四年十一月間某日起，至九十五年二月間某日止，由
    乙○○撥打戊○○持用之電話號碼0000000000號
    行動電話，表明欲購買愷他命，雙方遂相約在乙○○位於彰
    化縣彰化市之住處或其住處附近等地交易，戊○○即以每次
    二千元之價格，先後販賣第三級毒品愷他命予乙○○二次，
    共計獲利四千元。
８、於九十四年年底某日起，由庚○○以其持用之電話號碼00
    00000000號行動電話，撥打戊○○持用之電話號碼
    0000000000號行動電話，表明欲購買愷他命，雙
    方遂相約在彰化縣彰化市○○路等地交易，戊○○即以每次
    一千二百元之價格，先後販賣第三級毒品愷他命予庚○○五
    次，共計獲利六千元。
（三）戊○○另基於轉讓第三級毒品之概括犯意，自九十五年二
      月起，在彰化縣不詳地點，先後轉讓不詳數量之第三級毒
      品愷他命予乙○○、己○○、丁○○各二次。
二、己○○基於幫助戊○○連續販賣第三級毒品愷他命之犯意，
    自九十五年二月起，至九十六年四月六日止，提供其位於彰
    化縣和美鎮○○里○○路一七六巷十二號住處，作為戊○○
    分裝第三級毒品愷他命之場所。
三、嗣經警查獲，並扣得被告戊○○所有現金六萬九千九百元、
    第二級毒品ＭＤＭＡ二十六顆（合計驗餘淨重十點三八公克
    ）、第三級毒品愷他命二十二包（合計驗餘淨重二十五點一
    三公克）；被告乙○○所有現金六百元；及戊○○、乙○○
    、己○○所有、供犯罪所用，詳如附表所示之物；及其餘並
    無證據證明與本案有關之戊○○所有之電話號碼：0000
    000000號、0000000000號、000000
    0000號行動電話；乙○○所有之電話號碼：00000
    00000號、0000000000號行動電話；己○○
    所有之電話號碼：0000000000號行動電話，始知
    悉上情。
四、案經彰化縣警察局移送臺灣彰化地方法院檢察署檢察官偵查
    起訴。
    理  由
一、訊據被告戊○○對於事實欄所載上開連續販賣、連續轉讓第
    三級毒品愷他命之犯罪事實；被告己○○對於其提供上開住
    所，供戊○○分裝第三級毒品愷他命之幫助連續販賣第三級
    毒品犯行，均坦承不諱，核與證人子○○、丙○○、壬○○
    、癸○○、甲○○、己○○、乙○○、庚○○、丁○○證述
    之情節大致相符，此外復有臺灣彰化地方法院檢察署通訊監
    察書、通訊監察譯文表暨其相關錄音資料、通聯調閱查詢單
    、電話申設人一覽表等附卷可稽。而扣案之白色粉末二十六
    包，經內政部警政署刑事警察局鑑定結果，認其中二十二包
    （編號Ｂ三至Ｂ二十四）係第三級毒品愷他命無訛（合計驗
    餘淨重二十五點一三公克），亦有該局九十六年五月十日刑
    鑑字第０九六００四九三六二號鑑定書可參。此外尚有上述
    扣案物可資佐證，此部分犯罪事實，事證已明。
二、訊據被告乙○○對於事實欄第一項（二）第１點所載犯行，
    固坦承其替戊○○交付第三級毒品愷他命予子○○三次，惟
    辯稱其係無償幫助戊○○轉交第三級毒品云云。指定辯護人
    並為其辯護稱：本案根據證人子○○於偵查中所證：是其主
    動問被告乙○○有無毒品，被告王桂州就去跟被告戊○○拿
    毒品賣予其等語，足認被告王桂州將第三級毒品愷他命交付
    證人子○○，係出於證人子○○請託，並非積極出於幫助被
    告戊○○販賣第三級毒品愷他命獲利等語。惟查，被告乙○○既於偵查中自承：「過年後至一個月前我有幫他送過二、
    三次，都是在彰興路高速公路橋下、東發路，錢戊○○都是
    用記帳的」、（問：為何幫他送愷他命？）「他有免費提供
    我毒品施用，我還會介紹朋友向他購買」（見臺灣彰化地方
    法院檢察署九十五年度偵字第三四五０號偵查卷宗第十五頁
    ）；於本院審理時自承：（問：你幫戊○○送愷他命有何好
    處？）「偶爾給我施用愷他命不用錢」等語（見本院卷第一
    八三頁）。足認其明知被告戊○○藉販賣第三級毒品愷他命
    牟利，為貪圖被告戊○○免費提供其第三級毒品愷他命施用
    之利益，而共同參與被告戊○○販賣第三級毒品愷他命犯行
    甚明。且按，刑法上之從犯，係指僅以幫助之意思，對於正
    犯資以助力，而未參與實施犯罪構成要件之行為者而言，如
    就構成犯罪事實之一部，已參與實施，即屬共同正犯（最高
    法院三十年度上字第一七八一號判例參照）。本案根據證人
    子○○於警詢、偵查中所證，及被告乙○○上開自白，被告
    乙○○既實際負責聯絡購毒事宜，並親自為被告戊○○交付
    第三級毒品愷他命予子○○三次，其所為即應評價為實施販
    賣第三級毒品之主要履行行為與核心行為，已參與構成要件
    之實施，自應認為共同正犯。公訴人認被告乙○○係構成販
    賣第三級毒品之幫助犯，尚有未洽，惟此僅係參與犯罪之態
    樣不同，不生變更起訴法條之問題，附此敘明。被告乙○○
    雖辯稱：其係無償幫助戊○○轉交第三級毒品，就本案並無
    所得云云。然按共同正犯間，非只就自己實施之行為負其責
    任，並在犯意聯絡之範圍內，對於他共同正犯所實施之行為
    ，亦應共同負責，最高法院三十二年上字第一九０五號著有
    判例，可資參照。被告乙○○既明知被告戊○○藉販賣第三
    級毒品愷他命牟利，即不應僅就其實際分得部分，分別計算
    犯罪所得，而應就全體共犯所得，總合計算。本案根據證人
    子○○、被告戊○○證述內容，被告王桂州為被告戊○○交
    付第三級毒品愷他命予子○○三次，其各次金額並不明確，
    本於罪疑惟輕有利於被告之原則，本院乃就證人子○○、被
    告戊○○證述內容，採用其中金額最低者，以此最有利原則
    認定被告乙○○與被告戊○○基於共同之犯意聯絡，販賣第
    三級毒品愷他命予子○○三次，其各次金額均為一千一百元
    ，合計獲利三千三百元。
三、訊據被告戊○○矢口否認有上揭販賣第二級毒品ＭＤＭＡ犯
    行，辯稱：是證人庚○○拿錢叫其幫忙買第二級毒品ＭＤＭ
    Ａ，或是其與證人庚○○一起到臺中ＰＵＢ買的云云。其選
    任辯護人為其辯護稱：證人庚○○於警詢時之陳述未經對質
    詰問，無證據能力；證人庚○○於本院審理時證稱：其係與
    被告戊○○合資購買，扣案之第二級毒品ＭＤＭＡ係被告戊○○供自行施用者等語。
四、按被告以外之人於檢察事務官、司法警察官或司法警察調查
    中所為之陳述，與審判中不符時，其先前之陳述具有較可信
    之特別情況，且為證明犯罪事實存否所必要者，得為證據，
    刑事訴訟法第一百五十九條之二定有明文。經查，證人庚○○業於本院審理時結證在卷，並均經依法詰問。證人庚○○
    警詢時之陳述與審判中所為不符部分，既均得透過上開詰問
    權之行使驗真，對於被告等訴訟防禦權行使並無不利情事，
    為發現真實起見，並無排除其證據能力之必要。且本院審酌
    一般人對於特定事件中對關於細節之記憶，每每因時日經過
    而日趨模糊，認為證人庚○○先前之陳述相對於審判中之陳
    述，具有較可信之特別情況，且為證明犯罪事實存否所必要
    ，得為證據。
五、被告戊○○上開販賣第二級毒品ＭＤＭＡ犯行，業據證人庚○○於警詢時證稱：「大約在九十四年底左右購買搖頭丸五
    次」、「我向戊○○購買搖頭丸毒品，他算我一顆四百至五
    百元」；於偵查中證稱：「有向戊○○買過毒品，時間是在
    九十四年年底，買過搖頭丸二、三次」；（問；搖頭丸價錢
    ？）「一顆四、五百元，每次一、二顆，交易地點都是在彰
    化市○○路○路邊」等語（見上開偵查卷宗第一０五頁、第
    一四八頁）。而扣案之搖頭丸二十六顆，經內政部警政署刑
    事警察局鑑定結果，認係第二級毒品ＭＤＭＡ（合計驗餘淨
    重十點三八公克）無訛，亦有該局九十六年五月十日刑鑑字
    第０九六００四九三六二號鑑定書可參。證人庚○○於本院
    審理時固翻異前辭，證稱：（問：有無曾經向戊○○買過搖
　　頭丸？）「我們有一起去臺中買」、「是拿錢叫被告戊○○
  　幫忙買搖頭丸」云云。惟按證人之陳述有部分前後不符，或
    相互間有所歧異時，究竟何者為可採，法院仍得本其自由心
    證予以斟酌，非謂一有不符或矛盾，即應認其全部均為不可
    採信，最高法院七十四年度臺上字第一五九九號著有判例，
    可資參照。本院審酌被告戊○○於警詢時自承：「我購入二
    級毒品搖頭丸一顆二百五十元」等語（見警卷第五頁），對
    照其向證人庚○○收取一顆四百元至五百元之價格，其交付
    第二級毒品ＭＤＭＡ予證人庚○○，係為賺取價差，意圖營
    利甚明。參以證人庚○○於本院審理時另證稱：（你有跟戊○○一起跟賣搖頭丸的人接洽？）「沒有，我拿錢給戊○○
    ，戊○○自己去找他，那人我不認識」等語（見本院卷第一
    七九頁），即核與合購毒品者，必先知悉所購買之對象、購
    入價格之常情不符。況證人庚○○與被告戊○○，彼此並無
    仇隙，衡情並無在警詢、偵查中任意攀誣被告戊○○之理。
    且證人庚○○上開在警詢、偵查中供述內容，均足陷自己涉
    毒品危害防制條例之罪，而明顯置自己於刑事責任之中，苟
    非證人庚○○信其所述內容確為真實，任何人處於相同地位
    ，當均不會為如此陳述等情，認為證人庚○○於本院上開所
    證，無非係事後欲迴護被告戊○○而為，顯與事實不符，不
    足採信。被告戊○○上開所辯，無非係事後避重就輕之詞，
    顯無可採，其連續販賣第二級毒品ＭＤＭＡ之犯行，洵堪認
    定。又本案根據證人庚○○上開於警詢、偵查中證述內容，
    被告被告戊○○販賣第二級毒品ＭＤＭＡ之次數、金額並不
    明確，本於罪疑惟輕有利於被告之原則，本院乃就證人庚○○上開證述內容，採用其中次數最少者，以此最有利原則認
    定被告戊○○販賣第二級毒品ＭＤＭＡ予證人庚○○二次，
    並根據被告戊○○於本院行準備程序時自承：一次是四百元
    一顆、一次是五百元一顆（見本院卷第一四一頁），認定被
    告戊○○販賣第二級毒品，合計獲利九百元。
六、刑法第二條第一項規定：行為後法律有變更者，適用行為時
    之法律。但行為後之法律有利於行為人者，適用最有利於行
    為人之法律。被告行為後，刑法第五十六條連續犯之規定，
    業於九十四年二月二日修正公布刪除，並於九十五年七月一
    日施行。因行為後刑法業已刪除連續犯之規定，此刪除雖非
    犯罪構成要件之變更，但顯已影響行為人刑罰之法律效果，
    自屬法律有變更，比較新、舊法結果，仍應適用較有利於被
    告之行為時法律，即修正前刑法之規定論以連續犯。核被告
    戊○○二次販賣第二級毒品ＭＤＭＡ予證人庚○○牟利之行
    為、多次販賣第三級毒品愷他命予證人子○○等八人牟利之
    行為，及多次轉讓第三級毒品予被告乙○○等三人之行為，
    係分別觸犯毒品危害防制條例第四條第二項之販賣第二級毒
    品罪、同條第三項之販賣第三級毒品罪，及同條例第八條第
    三項之轉讓第三級毒品罪。核被告乙○○販賣第三級毒品予
    證人子○○牟利之行為，係觸犯毒品危害防制條例第四條第
    三項之販賣第三級毒品罪。核被告己○○提供住處，供戊○○分裝毒品之行為，係幫助實行連續販賣第三級毒品罪，應
    依刑法第三十條第一項規定，論以毒品危害防制條例第四條
    第三項之連續販賣第三級毒品罪之幫助犯，並依刑法第三十
    條第二項規定，按正犯之刑減輕之。被告戊○○、乙○○就
    販賣第三級毒品予證人子○○其中三次之犯行，互有犯意聯
    絡及行為分擔，共同實行犯罪之行為，均為正犯。被告戊○○、乙○○上開販賣第三級毒品犯行，及被告戊○○上開販
    賣第二級毒品、轉讓第三級毒品犯行，均時間緊接，所犯又
    係構成要件相同之罪名，顯係各基於概括犯意反覆為之，各
    為連續犯，應依修正前刑法第五十六條之規定，分別論以共
    同連續販賣第三級毒品罪、連續販賣第二級毒品罪，及連續
    轉讓第三級毒品罪各一罪，除販賣第二級毒品法定刑無期徒
    刑部分，依法不得加重外，其餘並分別加重其刑。被告戊○○所犯連續販賣第二級毒品罪、共同連續販賣第三級毒品罪
    及連續轉讓第三級毒品罪間，犯意個別，行為互異，應予分
    論併罰。被告戊○○為販賣而持有第二級毒品之低度行為，
    應為販賣第二級毒品之高度行為所吸收，不另論罪。公訴意
    旨另認被告己○○於九十四年十一月、十二月間某日，在其
    上開居所處，收受姓名、年籍均不詳之成年男子向被告戊○○購買愷他命之現金，再轉交被告戊○○，認被告己○○此
    部分犯行，亦屬幫助實行販賣第三級毒品罪等語。惟被告己○○雖於本院審理時亦坦承：曾幫忙被告戊○○收取販賣愷
    他命的錢一次（見本院卷第一八三頁），然本院根據現存證
    據，並查無被告戊○○販賣第三級毒品予上開姓名、年籍均
    不詳之成年男子之其他具體事證，即乏積極證據證明被告己○○所收取者，確係販賣第三級毒品之對價，此部分應屬不
    能證明其已犯罪，惟此部分公訴人既認與被告己○○上開幫
    助實行販賣第三級毒品罪間，有連續犯之裁判上一罪關係，
    爰不另為無罪之諭知。本院審酌被告乙○○共同販賣第三級
    毒品愷他命數量不多、所得不高，且本身亦陷於毒癮，不能
    自拔，並曾經本院裁定觀察、勒戒，有臺灣高等法院被告前
    案紀錄表可證，本案情輕法重，犯罪情節尚非無可憫恕，科
    以法定最低度之刑，猶嫌過重，爰依刑法第五十九條規定，
    就被告乙○○所犯共同連續販賣第三級毒品罪，減輕其刑。
    被告己○○提供居所供被告戊○○分裝第三級毒品，係為換
    取免費施用毒品，犯罪情節亦非無可憫恕，科以法定最低度
    之刑，亦嫌過重，爰依刑法第五十九條規定，就被告己○○
    所犯幫助販賣第三級毒品罪，減輕其刑，並遞減之。又被告
    戊○○明知施用毒品有害身心健康，竟憑販賣戕害身心之Ｍ
    ＤＭＡ、愷他命牟利，並任意轉讓第三級毒品於他人，危害
    社會治安及國民健康甚鉅，其雖於本院坦承販賣、轉讓第三
    級毒品犯行，然對照其行為所生惡害，並無情堪憫恕可言。
    爰審酌被告等犯罪動機、方法、手段、品行、智識程度，暨
    犯後態度等一切情狀，分別量處如主文所示之刑。又刑法第
    五十一條亦於九十四年二月二日修正公布，並於九十五年七
    月一日施行，修正前刑法第五十一條規定：「數罪併罰，分
    別宣告其罪之刑，依左列各款定其應執行者：」其中第五款
    規定：「宣告多數有期徒刑者，於各刑中之最長期以上，各
    刑合併之刑期以下，定其刑期。但不得逾二十年」。修正後
    刑法第五十一條第五款規定：「宣告多數有期徒刑者，於各
    刑中之最長期以上，各刑合併之刑期以下，定其刑期。但不
    得逾三十年」。比較結果，修正後刑法並非較有利於行為人
    ，依刑法第二條第一項前段之規定，應依修正前刑法第五十
    一條第五款規定，就被告戊○○部份，定其應執行之刑。被
    告戊○○連續轉讓第三級毒品之犯行，其犯罪時間在九十六
    年四月二十四日以前，合於減刑條件，爰依中華民國九十六
    年罪犯減刑條例第二條第一項第三款、第七條規定，減為有
    期徒刑六月，並依同條例第十一條規定，與不應減刑之部分
    宣告刑，適用修正前刑法第五十一條第五款規定，定其應執
    行之刑。扣案之第二級毒品ＭＤＭＡ二十六顆（合計驗餘淨
    重十點三八公克），應依毒品危害防制條例第十八條第一項
    前段規定，沒收銷燬之；第三級毒品愷他命二十二包（合計
    驗餘淨重二十五點一三公克），屬不受法律保護之違禁物，
    應依刑法第三十八條第一項第一款規定，沒收之（最高法院
    九十六年度臺上字第七二八號判決參照）；附表所示之物，
    為被告等所有、供販賣第二級、第三級毒品，或幫助販賣第
    三級毒品所用之物，應依毒品危害防制條例第十九條第一項
    規定，沒收之。被告戊○○販賣第二級毒品所得九百元，及
    販賣第三級毒品所得八萬元（其中包括被告乙○○販賣第三
    級毒品所得三千三百元），應依毒品危害防制條例第十九條
    第一項規定，沒收之。其中被告乙○○販賣第三級毒品所得
    未扣案之二千七百元部分，如全部或一部不能沒收時，以其
    財產抵償之。本案扣得被告戊○○所有之現金六萬九千九百
    元，其選任辯護人雖為其辯稱：此並非犯罪所得，而係其小
    孩車禍之賠償金等語，並提出彰化縣彰化市調解委員會調解
    書為證。惟本院審酌被告戊○○於偵查中陳稱：「上開現金
    係要繳車款，是之前工作存在老婆那邊的」等語（見上開偵
    查卷宗第十四頁），與此陳述並非一致，且上開調解書係記
    載被告戊○○係於九十五年三月二十七日收受現金七萬元，
    距離上開現金於九十五年四月六日扣得，已相隔十日，實難
    認係同一款項。另本案扣得被告戊○○所有現金六萬九千九
    百元、被告乙○○所有現金六百元，與本案應沒收之被告戊○○販賣第二級毒品所得九百元、販賣第三級毒品所得八萬
    元（其中包括被告乙○○販賣第三級毒品所得三千三百元）
    相較，尚有未足，本院爰優先認定被告戊○○販賣第二級毒
    品所得九百元已扣案，並依此計算，認定被告戊○○販賣第
    三級毒品所得八萬元中，尚有一萬四百元未扣案（計算式：
    00000－00000－000＝１０４００），並就此
    未扣案之一萬四百元部分，依毒品危害防制條例第十九條第
    一項規定宣告，如全部或一部不能沒收時，以其財產抵償之
    ，附此敘明。
七、本案另扣得被告戊○○所有之電話號碼000000000
    0號、0000000000號、0000000000號
    行動電話；被告乙○○所有之電話號碼000000000
    0號、0000000000號行動電話；被告己○○所有
    之電話號碼0000000000號行動電話，並無證據證
    明與本案有關，爰不予沒收。
據上論斷，應依刑事訴訟法第二百九十九條第一項前段，毒品危
害防制條例第四條第二項、第三項、第八條第三項、第十八條第
一項前段、第十九條第一項，刑法第二條第一項前段、第十一條
前段、第二十八條、第三十條第一項、第二項、第五十九條、第
三十八條第一項第一款，修正前刑法第五十六條、第五十一條第
五款，中華民國九十六年罪犯減刑條例第二條第一項第三款、第
七條、第十一條，判決如主文。
本案經檢察官高如應到庭執行職務。
中　　華　　民　　國　　96　　年　　8 　　月　　28　　日
                  刑事第七庭      審判長法官   李進清
                                        法官   紀佳良
                                        法官   王昌鑫
以上正本證明與原本無異。
如不服本判決，應於判決送達後10日內，向本院提出上訴書狀，
上訴書狀應「敘述具體上訴理由」，並按他造當事人之人數附繕
本。「切勿逕送上級法院」。
中　　華　　民　　國　　96　　年　　8 　　月　　30　　日
                                      書記官   陳文俊
附錄本案論罪科刑法條全文：
毒品危害防制條例第4條
製造、運輸、販賣第一級毒品者，處死刑或無期徒刑；處無期徒
刑者，得併科新臺幣 1 千萬元以下罰金。
製造、運輸、販賣第二級毒品者，處無期徒刑或 7 年以上有期徒
刑，得併科新臺幣 7 百萬元以下罰金。
製造、運輸、販賣第三級毒品者，處 5 年以上有期徒刑，得併科
新臺幣 5 百萬元以下罰金。
製造、運輸、販賣第四級毒品者，處 3 年以上 10 年以下有期徒
刑，得併科新臺幣 3 百萬元以下罰金。
製造、運輸、販賣專供製造或施用毒品之器具者，處 1 年以上 7
年以下有期徒刑，得併科新臺幣 1 百萬元以下罰金。
前五項之未遂犯罰之。
毒品危害防制條例第8條
轉讓第一級毒品者，處 1 年以上 7 年以下有期徒刑，得併科新
臺幣 1 百萬元以下罰金。
轉讓第二級毒品者，處 6 月以上 5 年以下有期徒刑，得併科新
臺幣 70 萬元以下罰金。
轉讓第三級毒品者，處 3 年以下有期徒刑，得併科新臺幣 30 萬
元以下罰金。
轉讓第四級毒品者，處 1 年以下有期徒刑，得併科新臺幣 10 萬
元以下罰金。
前四項之未遂犯罰之。
轉讓毒品達一定數量者，加重其刑至二分之一，其標準由行政院
定之。
毒品危害防制條例第18條
查獲之第一、二級毒品及專供製造或施用第一、二級毒品之器具
，不問屬於犯人與否，均沒收銷燬之；查獲之第三、四級毒品及
製造或施用毒品之器具，無正當理由而擅自持有者，均沒入銷燬
之。但合於醫藥、研究或訓練之用者，得不予銷燬。
前項合於醫藥、研究或訓練用毒品或器具之管理辦法，由法務部
會同行政院衛生署定之。
毒品危害防制條例第19條
犯第 4 條至第 9 條、第 12 條、第 13 條或第 14 條第 1 項、
第2 項之罪者，其供犯罪所用或因犯罪所得之財物，均沒收之，
如全部或一部不能沒收時，追徵其價額或以其財產抵償之。
為保全前項價額之追徵或以財產抵償，得於必要範圍內扣押其財
產。
犯第 4 條之罪所使用之水、陸、空交通工具沒收之。
附表：
┌──┬──────────┬──┬───┬──────┐
│編號│     品     名      │單位│數量  │所有人      │
├──┼──────────┼──┼───┼──────┤
│ 一 │SAMSUNG行動電話     │支  │ 1    │戊○○      │
│    │0000000000（序號：  │    │      │            │
│    │000000000000000）   │    │      │            │
├──┼──────────┼──┼───┼──────┤
│ 二 │帳冊                │本  │ 1    │同上        │
├──┼──────────┼──┼───┼──────┤
│ 三 │分裝袋              │包  │ 1    │王桂州      │
├──┼──────────┼──┼───┼──────┤
│ 四 │塑膠剷子            │支  │ 1    │王桂州      │
├──┼──────────┼──┼───┼──────┤
│ 五 │編號B1、B2、B25、B26│ 包 │ 4    │戊○○      │
│    │之白色粉末          │    │      │            │
├──┼──────────┼──┼───┼──────┤
│ 六 │電子磅秤            │ 台 │ 1    │同上        │
├──┼──────────┼──┼───┼──────┤
│ 七 │研磨器              │ 組 │ 1    │同上        │
├──┼──────────┼──┼───┼──────┤
│ 八 │分裝湯匙            │ 支 │ 3    │同上        │
├──┼──────────┼──┼───┼──────┤
│ 九 │分裝罐              │ 個 │ 2    │同上        │
├──┼──────────┼──┼───┼──────┤
│ 十 │分裝毒品塑膠袋      │ 包 │ 2    │同上        │
├──┼──────────┼──┼───┼──────┤
│十一│吸食工具塑膠管      │ 支 │ 4    │同上        │
├──┼──────────┼──┼───┼──────┤
│十二│裝吸食工具銀色塑膠管│ 個 │ 1    │同上        │
│    │盒子                │    │      │            │
├──┼──────────┼──┼───┼──────┤
│十三│筆記本              │ 本 │ 3    │己○○      │
└──┴──────────┴──┴───┴──────┘
